【裁判字號】    95,上訴,130
【裁判日期】    950418
【裁判案由】    違反毒品危害防制條例
【裁判全文】
臺灣高等法院高雄分院刑事判決         95年度上訴字第130號
上  訴  人  臺灣屏東地方法院檢察署檢察官
被      告  甲○○
                      12號
上列上訴人因被告違反毒品危害防制條例案件，不服臺灣屏東地
方法院94年度訴字第1048號中華民國94年12月19日第一審判決（
起訴案號：臺灣屏東地方法院檢察署94年度毒偵字第2373號），
提起上訴，及併案審理（同署95年度毒偵字第73號），本院依簡
式審判程序判決如下：
    主  文
原判決撤銷。
甲○○連續施用第一級毒品，處有期徒刑壹年。海洛因壹包（淨
重壹點柒玖公克、空包裝重零點捌公克）沒收銷燬。又連續施
用第二級毒品，處有期徒刑陸月。甲基安非他命壹包（驗後淨重
零點柒公克）沒收銷燬。應執行有期徒刑壹年肆月。海洛因壹
包（淨重壹點柒玖公克、空包裝重零點捌公克）、甲基安非他
命壹包（驗後淨重零點柒公克）均沒收銷燬。
    事  實
一、甲○○前於民國94年間，因施用毒品案件，經法院裁定送觀
    察、勒戒後，認無繼續施用毒品之傾向，於民國94年5 月18
    日執行完畢而釋放，並經臺灣屏東地方法院檢察署檢察官以
    94年度毒偵字第1024號為不起訴處分確定。詎仍未戒除施用
    毒品之惡習，復基於施用第一級毒品海洛因之概括犯意，自
    94年7 月底之某日起至同年12月30日（不含公權力拘束時間
    ），連續在屏東縣竹田鄉○○村○○路394 號、屏東縣內埔
    鄉○○村○○路88號E 棟6 樓12號住處內等處，以將第一級
    毒品海洛因滲入香菸中點燃吸食之方式而施用之，平均約2
    至3 天施用一次。又另基於施用第二級毒品甲基安非他命之
    概括犯意，自94年7 月底之某日起至同年12月30日（不含公
    權力拘束時間），連續在上揭地點，以將甲基安非他命置入
    玻璃球內燒烤燃燒成煙並吸食之方式而施用之，平均約2 至
    3 天施用一次。嗣(一)於94年9 月12日20時許，在屏東縣內埔
    鄉○○村○○路88號前為警查獲。(二)於94年12月31日13 時5
    分許，在屏東市○○路58巷26號旁為警查獲，並扣得其所有
    之海洛因1 包（淨重1.79公克、空包裝重0.38公克）、甲基
    安非他命1 包（驗後淨重0.73公克）。
二、案經屏東縣警察局屏東分局、內埔分局報請臺灣屏東地方法
    院檢察署檢察官偵查起訴及併案審理。
    理  由
一、訊據被告甲○○對於上揭犯罪事實均坦承不諱，而其先後2
    次被警查獲後所採尿液，經檢驗結果，均呈嗎啡及甲基安非
    他命陽性反應，此有毒品案件涉嫌人尿液採證編號姓名對照
    表、台灣檢驗科技股份有限公司94年9 月30日及95年1 月18
    日濫用藥物尿液檢驗報告各1 份在卷可稽。又其第二次被警
    查獲後所扣押之白色粉末，經送法務部調查局鑑驗結果，確
    含第一級毒品海洛因成分，有該局95年2 月24日調科壹字第
    240004047 號鑑定通知書1 紙附卷可佐；而白色結晶體經送
    高雄醫學大學附設中和紀念醫院檢驗結果，確係甲基安非他
    命，有該院95年2 月14日檢驗報告在卷足憑，足見被告上開
    自白，核與事實相符。又被告前於94年間，因施用毒品案件
    ，經法院裁定送觀察、勒戒後，認無繼續施用毒品之傾向，
    於民國94年5 月18日執行完畢而釋放，並經臺灣屏東地方法
    院檢察署檢察官以94年度毒偵字第1024號為不起訴處分確定
    之事實，有臺灣高等法院被告前案紀錄表、臺灣高雄地方法
    院檢察署刑案資料查註紀錄表可參，是被告於觀察、勒戒執
    行完畢釋放後5 年內再犯本件施用第一級毒品及第二級毒品
    之罪，依毒品危害制條例第23條第2 項規定，應依法論科。
二、查海洛因及甲基安非他命分屬毒品危害防制條例第2 條第2
    項第1 款所規定之第一級毒品及同條項第2 款所規定之第二
    級毒品。核被告所為，係犯毒品危害防制條例第10條第1 項
    施用第一級毒品罪及同條第2 項施用第二級毒品罪。被告持
    有第一、二級毒品，復進而施用，其持有毒品之低度行為，
    為施用第一、二級毒品之高度行為所吸收，均不另論罪。被
    告先後施用第一級毒品海洛因及第二級毒品甲基安非他命之
    犯行，均時間緊接，所犯構成要件分別相同，顯係基於概括
    犯意為之，為連續犯，依刑法第56條規定，以一罪論，並加
    重其刑。被告於94年7 月底起至同年9 月12日止以外之施用
    海洛因及甲基安非他命多次犯行，雖未經起訴，惟與公訴人
    已起訴並經論罪部分，具有連續犯之裁判上一罪關係，應為
    起訴效力所及，本院自應併予審究。被告所犯上開二罪間，
    犯意各別，罪名不同，應分論併罰之。
三、原審以被告罪證明確，而為論罪科刑，固非無見，惟就檢察
    併案部分未及審理，則有不當，檢察官上訴意旨指摘原判決
    此部分不當，為有理由，應由本院撤銷改判。爰審酌被告施
    用毒品，足以戕害其身心，被告前甫經觀察勒戒，竟再為本
    件施用毒品犯行，復於為警查獲後，再度施用，顯見其不思
    悔改，自制力亦顯不佳；及其於犯後坦承犯行，而其施用毒
    品行為於本質上係屬自我戕害行為，反社會性之程度應屬較
    低等一切情狀，酌情分別量處如主文第2 項所示之刑，並定
    其應執行之刑，以資懲儆。扣案之海洛因1 包（淨重1.79
    公克、空包裝重0.38公克）、甲基安非他命1 包（驗後淨重
    0.73公克），均係毒品，其包裝袋則與其上毒品無從析離，
    均應依毒品危害防制條例第18條第1 項前段規定宣告沒收銷
    燬。至鑑驗耗用之海洛因及甲基安非他命，業已滅失，自無
    庸為沒收銷毀之諭知。
據上論結，應依刑事訴訟法第369 條第1 項前段、第364 條、第
299 條第1 項前段，第273 條之1 第1 項，毒品危害防制條例第
10條第1 項、第2 項，第18條第1 項前段，刑法第11條前段、第
56條、第51條第5 款，判決如主文。
本案經檢察官陳建年到庭執行職務。
中    華    民    國    95    年    4     月    18    日
                  刑事第三庭    審判長法  官  周賢銳
                                      法  官  謝宏宗
                                      法  官  黃仁松
以上正本證明與原本無異。
施用第二級毒品部分不得上訴。
施用第一級毒品部分如不服本判決應於收受本判決後10日內向本
院提出上訴書狀，其未敘述上訴理由者，並得於提起上訴後10日
內向本院補提理由書狀（均須按他造當事人之人數附繕本）「切
勿逕送上級法院」。
中    華    民    國    95    年    4     月    18    日
                                      書記官  馬蕙梅
附錄本件判決論罪科刑法條：
毒品危害防制條例第10條
施用第一級毒品者，處6月以上5年以下有期徒刑。
施用第二級毒品者，處3年以下有期徒刑。


司法院資訊處製作；財團法人民間司法改革基金會備份。
